【裁判字號】    97,易,3688
【裁判日期】    980511
【裁判案由】    傷害等
【裁判全文】
臺灣板橋地方法院刑事判決              97年度易字第3688號
公  訴  人  臺灣板橋地方法院檢察署檢察官
被      告  甲○○
上列被告因傷害等案件，經檢察官提起公訴（97年度偵字第2800
6 號），本院判決如下：
    主  文
甲○○犯傷害罪，處拘役伍拾日，如易科罰金，以新臺幣壹仟元
折算壹日；又犯公然侮辱罪，處罰金新臺幣貳仟元，如易服勞役
，以新臺幣壹仟元折算壹日。
    事  實
一、甲○○於民國97年7 月3 日晚間9 時許，至丙○○位在臺北
    縣新莊市○○街122 號喪家靈堂商討出殯事宜，因丁○○與
    戊○○在該靈堂前方道路附近，因車禍發生口角而聲音過大
    ，致甲○○心生不滿，於同日晚間9 時30分許，基於侮辱之
    犯意，在上開得共見共聞之處，以「幹你娘」一語辱罵丁○○。甲○○復基於傷害之犯意，持烹煮食物之不詳鐵器毆打
    丁○○頭部，並以腳踢丁○○身體，致其受有右眉上方及右
    手肘均2 公分撕裂傷、左手肘擦傷、左腰、左大腿及右大腿
    皮下血腫等傷害。
二、案經被害人丁○○訴由臺北縣府警察局新莊分局報告臺灣板
    橋地方法院檢察署檢察官偵查起訴。
    理  由
一、按被告以外之人（包括證人、鑑定人、告訴人、被害人及共
    同被告等）於審判外之陳述雖不符刑事訴訟法第159 條之1
    至之4 等4 條之規定，而經當事人於審判程序同意作為證據
    ，法院審酌該言詞陳述或書面陳述作成時之情況，認為適當
    者，亦得為證據；當事人、代理人或辯護人於法院調查證據
    時，知有刑事訴訟法第159 條第1 項不得為證據之情形，而
    未於言詞辯論終結前聲明異議者，視為有前項之同意，同法
    第159 條之5 定有明文。立法意旨在於傳聞證據未經當事人
    之反對詰問予以核實，原則上先予排除。惟若當事人已放棄
    反對詰問權，於審判程序中表明同意該等傳聞證據可作為證
    據；或於言詞辯論終結前未聲明異議，基於尊重當事人對傳
    聞證據之處分權，及證據資料愈豐富，愈有助於真實發見之
    理念，且強化言詞辯論主義，使訴訟程序得以順暢進行，上
    開傳聞證據亦均具有證據能力。查證人即告訴人丁○○、丙○○於警詢及偵查中之陳述，其性質雖屬傳聞證據，惟被告
    未於言詞辯論終結前對該陳述內容異議，依上揭規定，前開
    證人等之證言應具有證據能力。
二、訊據被告甲○○矢口否認有何傷害及侮辱犯行，辯稱：伊當
    天是去喪家開會討論出殯事宜，因為丁○○大聲喧嘩，所以
    伊就過去告訴丁○○不要太大聲後就回去開會，後來有聽到
    很大聲，好像是丁○○被打了云云。然查：
（一）上揭事實，業據證人丁○○於本院審理中證稱：伊之前因
      為車子在97年6 月30日被撞，所以於97年7 月3 日整理伊
      之車子，到了晚上8 點多，伊經過新莊市○○街122 號前
      被戊○○攔下，其表示伊撞到其車輛，伊解釋沒有撞到，
      戊○○作勢要拿塑膠椅打伊，因為伊說話比較大聲，甲○○就衝過來拿烹煮食物的長鐵杓打伊；甲○○當時也有用
      三字經罵伊等語（本院卷第55頁正背面），核與證人戊○○於本院審理中證述之本件爭執起因稱：伊到新莊市○○
      街122 號喪家，剛好碰到丁○○，伊問丁○○有沒有撞到
      伊的車子，丁○○說沒有，伊就算了並走進喪家裡面泡茶
      ，丁○○在外面一直不知道念什麼，聲音很大，我看到甲○○出去叫丁○○不要吵等語相符（本院卷第56頁背面）
      ，又證人丙○○於偵查及本院審理中均證稱：甲○○有對
      丁○○說「幹你娘，你趕快走」等語（上開偵查卷第24
      頁、本院卷第59頁背面），亦與證人丁○○上開證述相符
      ，參以丁○○遭毆打後，隨即打電話報警，並經警方告知
      先行就醫，告訴人即前往臺北縣立醫院就診，經診斷受有
      右眉上方及右手肘均2 公分撕裂傷、左手肘擦傷、左腰、
      左大腿及右大腿皮下血腫等傷害一情，業據證人丁○○於
      本院審理中證述明確（本院卷第56頁正面），且有臺北縣
      立醫院診斷證明書1 份、受傷照片及現場照片共9 幀（上
      開偵查卷第13頁、第32-1頁至32-5頁）附卷可參，且證人
      丁○○與被告訴不熟識且無仇恨，此據被告於本院審理中
      陳述明確，顯見證人丁○○並無設詞誣陷被告之必要，綜
      上，足信證人丁○○上開證述為真實可採，認被告確有毆
      打告訴人並以三字經辱罵告訴人之犯行，應堪認定。
（二）證人丙○○雖於警詢、偵查及本院審理中均證稱被告並未
      毆打告訴人等語，然查，證人丙○○初於警詢中證稱：97
      年7 月3 日21時30分許，伊當時和朋友在討論伊父親出殯
      事宜，因為丁○○在靈堂大吵大鬧，伊和甲○○跑出去查
      看；發現丁○○與人發生口角，大吵大鬧，當時有很多人
      圍觀，非常氣憤，甲○○便上前叫丁○○趕快離開，沒有
      打丁○○或拉扯等語（上開偵查卷第9 頁），復於偵查中
      證稱：丁○○在外面講話後，伊和甲○○走出去，伊叫丁○○不要吵鬧云云（上開偵查卷第23頁），於本院審理中
      則證稱：伊聽到丁○○在外面一直念、一直罵，伊和甲○○在裡面聽到外面有聲音，甲○○就走出去，伊也跟著走
      出去，看到丁○○在靈堂外面吵鬧，甲○○叫丁○○趕快
      走，不要吵吵鬧鬧的；後來丁○○還是在外面鬧，甲○○
      有和別人再出去，伊留在裡面沒有出去云云（本院卷第58
      頁背面、第59頁正面），證人丙○○對於究係何人出言要
      求丁○○不要吵鬧，被告出去處理幾次等情，前後證述不
      一，況被告係一人行至靈堂外面，要求告訴人不要吵一情
      ，此據證人戊○○於本院審理中證述在卷（本院卷第56頁
      背面），核與證人丁○○於本院審理中證稱：伊站在距離
      靈堂20公尺處，甲○○從喪家那邊跑出來，當時只有甲○○一個人過來，其他人在喪家那邊看等語相符（本院卷第
      55、56頁），顯見證人丙○○上開證述：伊有跟在被告後
      面走出去，被告沒有打丁○○等語，與事實不符，而係事
      後迴護被告之詞，尚難據以為被告有利之認定。
（三）證人乙○○於本院審理中雖亦證稱：伊和甲○○、丙○○
      總共3 人出去外面看，看到有2 、3 個人在對吵，伊等瞭
      解後知道這個人有一點問題，就把甲○○和丙○○叫進去
      開會，伊等當中有人說不要吵，甲○○沒有打丁○○等語
      （本院卷第61頁正面、第62頁背面），然本件案發時當時
      只有被告一人行至靈堂外處理一情，業據證人戊○○、丁○○於本院審理中證述在卷，詳述如前，且證人乙○○上
      開所述，亦與被告於警詢中供稱：告訴人在喪家外與人吵
      架，很多人很生氣要打告訴人，伊就趕快去攔阻，叫告訴
      人趕快走等語不符（97年度偵字第28006 號卷第4 頁），
      堪信證人乙○○上開證述係迴護被告之詞，尚難採信，附
      此敘明。
（四）綜上，足認被告確有於上揭時地以三字經辱罵告訴人，並
      毆打告訴人之犯行，被告前揭辯稱只有叫告訴人離開，沒
      有傷害及辱罵告訴人等語，顯不可採。本案事證明確，被
      告犯行堪以認定，應予依法論科。
三、核被告丁○○所為，係犯刑法第277 條第1 項之傷害罪及同
    法第309 條第1 項之公然侮辱罪。被告所犯上開二罪，犯意
    各別，行為互殊，應予分論併罰。爰審酌被告前無犯罪紀錄
    ，有臺灣高等法院被告前案紀錄表1 份在卷可佐，其因一時
    口角爭執，即辱罵及毆打告訴人，造成告訴人身體、心理之
    損害，兼衡其犯罪動機、手段、高中畢業之智識程度、告訴
    人所受傷勢、被告迄未與告訴人達成和解賠償其損失，及被
    告於犯罪後均否認犯行之態度等一切情狀，分別量處如主文
    所示之刑，並分別諭知易科罰金及易服勞役之折算標準。至
    被告用以毆打告訴人之鐵器1 支，並未扣案，且無證據證明
    係被告所有之物，爰不予宣告沒收，併此敘明。
據上論斷，應依刑事訴訟法第299 條第1 項前段、第284 條之1
，刑法第277 條第1 項、第309 條第1 項、第41條第1 項前段、
第42條第3 項，刑法施行法第1 條之1 第1 項、第2 項前段，判
決如主文。
本案經檢察官陳彥章到庭執行職務。
中    華    民    國    98    年    5     月    11    日
                  刑事第八庭    法  官  俞秀美
以上正本證明與原本無異。
如不服本判決應於收受判決後10日內向本院提出上訴書狀，並
應敘述具體理由。其未敘述上訴理由者，應於上訴期間屆滿後
20日內向本院補提理由書（均須按他造當事人之人數附繕本）
「切勿逕送上級法院」。
                                書記官  謝怡貞
中    華    民    國    98    年    5     月    11    日
中華民國刑法第277條
傷害人之身體或健康者，處3 年以下有期徒刑、拘役或1 千元以
下罰金。
犯前項之罪因而致人於死者，處無期徒刑或7 年以上有期徒刑；
致重傷者，處3 年以上10年以下有期徒刑。
中華民國刑法第309條
公然侮辱人者，處拘役或 3 百元以下罰金。
以強暴犯前項之罪者，處1 年以下有期徒刑、拘役或5 百元以下
罰金。


司法院資訊處製作；財團法人民間司法改革基金會備份。
